臺灣高等法院臺中分院刑事判決　　　　　　　　九十一年度交上易字第一四四號
　　上　訴　人
　　即　被　告　甲○○
　　自　訴　人　乙○○
　　　　　　　　丙○○
右上訴人，因被告過失傷害案件，不服臺灣臺中地方法院中華民國九十一年六月五日
第一審判決（九十年度交自緝字第九號）提起上訴，本院判決如左：
    主  文
上訴駁回。
    事實及理由
一、本案經本院審理結果，認第一審判決以上訴人即被告（下稱被告）甲○○，因過
    失傷害人，致重傷，量處有期徒刑一年二月，經核其認事用法及量刑均無不當，
    應予維持，並引用第一審判決書記載之事實、證據及理由（如附件）。原判決據
    上論斷欄所載刑法第二百八十四條「第二項」前段、後段有錯誤，應補正為『第
    一項』前段、後段。
二、被告上訴意旨略稱雙方皆有錯，原審量刑過重云云，惟查，被告於八十九年六月
    二日，無照酒後於清晨駕駛租借之汽車，在臺中縣烏日鄉○○路、新興路口，超
    速行駛致撞及丙○○所駕駛汽車，以致丙○○當場受傷，其配偶乙○○受有重傷
    之情事，業據自訴人二人指訴甚詳，並有診斷書在卷可稽，而依車禍鑑定及覆議
    結果，均認係「甲○○飲酒後酒精濃度過量情況下，無照駕駛林佳珍之自小客車
    途經肇事地段超速行駛，有違道路交通安全規則第九十三條等規定，此有臺灣省
    臺中縣區車輛行車事故鑑定委員會九十年十二月十七日函文、臺灣省車輛行車事
    故覆議鑑定委員會九十一年四月十六日函文在卷可稽（參見原審交自緝卷三二、
    四四頁），佐以被告於原審及本院所供其有過失云云（參見同上卷十三、四二頁
    。本院卷五四頁），可見被告確有過失情節，至為明顯。又自訴人二人經醫院鑑
    定後，認定乙○○受有重傷害，亦有中山醫學大學附設醫院中港分院函文可憑（
    參見原審同上卷二五頁），可見原審綜合各情，量處被告有期徒刑一年二月，自
    屬允當，難謂過重。況被告及家屬於本院審理時，僅願分期三至五次，合計賠償
    自訴人五十萬元，遭自訴人夫妻拒絕等情，亦有本院審理筆錄可憑，則被告上開
    犯行，所造成自訴人之損害甚為嚴重，而被告亦無減輕其刑之事由，則原審上開
    量刑，顯非無憑，從而，被告提起上訴，泛稱原審量刑過重云云，自為無理由，
    其上訴應予駁回。
據上論結，應依刑事訴訟法第三百七十三條、第三百六十八條，判決如主文。
中      華      民      國    九十一    年      九      月    二十四    日
                                臺灣高等法院臺中分院刑事第二庭
                                      審判長法  官  羅  禮  政
                                            法  官  陳  欣  安
                                            法  官  蔡  聰  明
右正本證明與原本無異。
不得上訴。
                                            書記官  郭  振  祥
中      華      民      國      九十一   年       九      月    二十四  日
刑法第二百八十四條：
因過失傷害人者，處六月以下有期徒刑、拘役或五百元以下罰金。致重傷者，處一年
以下有期徒刑、拘役或五百元下罰金。
從事業務之人，因業務之過失傷害人者，處一年以下有期徒刑、拘役或一千元以下罰
金。致重傷者，處三年以下有期徒刑、拘役或二千元以下罰金。
                                                                        Ｉ
